# 清算关闭企业增值税进项余额处理

提问人：火小禅 时间：2014-09-20 12:13:43
企业进行清算关闭，一般纳税人，清算关闭开始日，应交税费-应交增值税余额为负数，全部是进项税额余额，这种情况怎么处理？
直接将负数余额结转到损益？计入主营业务成本，还是？

回答人：chenyiwei
根据《关于增值税若干政策的通知》（财税[2005]165号）第六条规定：“一般纳税人注销或被取消辅导期一般纳税人资格，转为小规模纳税人时，其存货不作进项税额转出处理，其留抵税额也不予以退税”。 待抵扣的增值税进项税额也是企业的一项资产，即对国家的债权，所以在企业经营期间对于预计在可预见的未来无法获得抵扣的增值税进项税额应计提减值准备，到注销或被取消辅导期一般纳税人资格，转为小规模纳税人时，将确定不能抵扣也不能获得退税的留抵税额予以核销。 如果原先没有计提减值准备，到实际进入清算时，可将无法获得抵扣或退税的增值税留抵税额转入清算损失处理。

提问人：火小禅 时间：2014-09-20 15:40:33
谢谢陈老师的讲解，再请教您，具体账务处理时，应如何进行具体分录编制？

回答人：chenyiwei
1 、平时如计提减值准备时： 借：资产减值损失，贷：其他流动／非流动资产减值准备 2 、将确定无法获得抵扣和退税的留抵税额注销时： 借：其他流动／非流动资产减值准备，借：清算损益（或其他损益科目），贷：其他流动／非流动资产。